臺灣基隆地方法院刑事判決　　　　　　　　　　　　　九十三年度易字第一二六號
　　公　訴　人　臺灣基隆地方法院檢察署檢察官
　　被　　　告　甲○○　男　二.
右列被告因違反毒品危害防制條例案件，經檢察官提起公訴（九十三年度毒偵字第六
０八號）及併案審理（九十三年度毒偵字第八二九、一三０五號），本院合議庭裁定
由受命法官獨任進行簡式審判程序，茲判決如左：
    主  文
甲○○連續施用第二級毒品，累犯，處有期徒刑捌月，扣案之第二級毒品安非他命合
計毛重約參點伍公克沒收銷燬之，吸食器壹組沒收。
    事  實
一、甲○○前因施用第二級毒品安非他命案件，經本院裁定送觀察、勒戒後，認無繼
    續施用毒品之傾向，由臺灣基隆地方法院檢察署檢察官於民國（下同）八十八年
    十一月二十九日，以八十八年度毒偵字第九七五號為不起訴處分確定；又因施用
    第二級毒品安非他命案件，經觀察勒戒後，認有繼續施用毒品之傾向，經本院裁
    定令入戒治處所施以強制戒治（已於九十二年四月十六日強制戒治付保護管束期
    滿），並由臺灣基隆地方法院檢察署檢察官以九十一年度毒偵字第一六九號提聲
    請簡易判決處刑，經本院於九十一年四月二十四日以九十一年度基簡字第二九八
    號判處有期徒刑四月，於九十一年五月二十七日確定，並於九十二年九月二十六
    日執行完畢。詎其不知悔悟，復基於概括之犯意，自九十三年三月十五日起至同
    年七月十三日止，連續在基隆市○○區○○街友人住處，施用第二級毒品安非他
    命，平均二、三天施用一次。嗣分別於（一）九十三年三月三十一日十七時三十
    分許，經警於基隆市○○○路一七五巷十一之一號二樓查獲，並扣得毒品安非他
    命毛重０．三公克、吸食器一組；（二）九十三年五月十一日二十三時四十分許
    ，經警於基隆市○○路六號前查獲，並扣得毒品安非他命毛重三．二公克；（三
    ）九十三年七月十六日十一時十分許，經警於基隆市○○街九十八號十樓查獲。
二、案經基隆市警察局第四分局報請台灣基隆地方法院檢察署檢察官偵查起訴及移送
    併案審理。
    理  由
一、本件被告甲○○所犯者非為死刑、無期徒刑、最輕本刑為三年以上有期徒刑之罪
    或高等法院管轄第一審案件，其於準備程序進行中，先就被訴事實為有罪之陳述
    ，經告知其簡式審判程序之旨，並聽取公訴人之意見後，本院依刑事訴訟法第二
    百七十三條之一第一項之規定，裁定由受命法官獨任進行簡式審判程序，合先敘
    明。
二、右開事實，業經被告甲○○自白不諱，且被告三次為警查獲後，經警員採集其之
    尿液送檢驗結果，呈安非他命陽性之事實，此有基隆市衛生局基衛檢字第０九三
    ０００四八四七、七三六一號檢驗成績書二紙附卷可稽，並有扣案之安非他命合
    計毛重三．五公克、吸食器一組可資佐證，被告自白施用毒品之事實顯與事實相
    符。又被告前因施用第二級毒品安非他命案件，經本院裁定送觀察、勒戒後，認
    無繼續施用毒品之傾向，由臺灣基隆地方法院檢察署檢察官於八十八年十一月二
    十九日，以八十八年度毒偵字第九七五號為不起訴處分確定；又因施用第二級毒
    品安非他命案件，經觀察勒戒後，認有繼續施用毒品之傾向，經本院裁定令入戒
    治處所施以強制戒治（已於九十二年四月十六日強制戒治付保護管束期滿），並
    由臺灣基隆地方法院檢察署檢察官以九十一年度毒偵字第一六九號提聲請簡易判
    決處刑，經本院於九十一年四月二十四日以九十一年度基簡字第二九八號判處有
    期徒刑四月，於九十一年五月二十七日確定，並於九十二年九月二十六日執行完
    畢等情，有不起訴處分書、聲請簡易處刑書、臺灣基隆地方法院檢察署刑案資料
    查註紀錄表、臺灣高等法院被告全國前案紀錄表附卷足憑。本件事證明確，被告
    施用毒品犯行，洵堪認定。
二、核被告所為，係犯毒品危害防制條例第十條第二項之施用第二級毒品罪。被告持
    有毒品之行為，為施用毒品之高度行為吸收，不另論罪。又被告先後多次施用第
    二級毒品安非他命犯行，時間緊接，所犯構成要件相同，顯係基於概括犯意為之
    ，為連續犯，應依刑法第五十六條論以一罪，並加重其刑。本件未起訴部分與起
    訴部分有連續犯之裁判上一罪關係，為起訴效力所及，本院得併予審理。末查，
    有事實欄所載刑之執行完畢情形，有卷附台灣高等法院被告全國前案紀錄表可按
    ，其受有期徒刑之執行完畢，五年以內再犯本件有期徒刑以上之罪，為累犯，依
    刑法第四十七條規定遞加重其刑。爰審酌被告曾接受過多次觀察勒戒、強制戒治
    （此有台灣高等法院被告全國前案紀錄表一紙在卷可稽）猶犯同罪行、其施用毒
    品期間之久暫及次數、犯後坦承犯行等一切情狀，量處如主文所示之刑，以示儆
    懲。
三、扣案之第二級毒品安非他命合計毛重約三．五公克，為查獲之毒品，應依法宣告
    沒銷之。另吸食器一組，為被告所有供施用第二級毒品安非他命所用之物，業據
    被告於本院審理時供明在卷，應依刑法第三十八條第一項第二款之規定沒收。
四、據上論斷，應依刑事訴訟法第二百七十三條之一第一項、第二百九十九條第一項
    前段，毒品危害防制條例第第十條第二項、第十八條第一項，刑法第十一條前段
    、第五十六條、第四十七條、第三十八條第一項第二款，判決如主文。
本案經檢察官張介欽到庭執行職務。
中　　　華　　　民　　　國　　九十三　　年　　　八　　　月　　　十　　　日
                                臺灣基隆地方法院刑事第二庭
                                        法  官  齊　潔
右正本證明與原本無異。
對於本件判決如有不服，應於收受送達後十日內，向本院提出上訴書狀，上訴於臺灣
高等法院，並按他造當事人之人數附具繕本。
                                        書記官  莊國南
中　　　華　　　民　　　國　　九十三　　年　　　八　　　月　  十二　　　日
附錄論罪法條：
毒品危害防制條例第十條第二項
施用第二級毒品者，處三年以下有期徒刑。
毒品危害防制條例第十八條第一項
查獲之第一、二級毒品及專供製造或施用第一、二級毒品之器具，不問屬於犯人與否
，均沒收銷燬之；查獲之第三、四級毒品及製造或施用毒品之器具，無正當理由而擅
自持有者，均沒入銷燬之。但合於醫藥、研究或訓練之用者，得不予銷燬。
